臺灣高等法院刑事判決　　　　　　　　99年度上易字第2872號
上　訴　人　臺灣板橋地方法院檢察署檢察官
被　　　告　張豐康
上列上訴人因被告竊盜案件，不服臺灣板橋地方法院99年度易字
第2141號，中華民國99年11月23日第一審判決（起訴案號：臺灣
板橋地方法院檢察署99年度偵緝字第1579號），提起上訴，本院
判決如下：
    主  文
原判決撤銷。
張豐康竊盜，累犯，處有期徒刑拾月。
    事  實
一、張豐康前於民國（下同）96、97年間因竊盜6件、偽證、施
    用毒品等案件，經臺灣板橋地方法院以97年度聲字第4273號
    裁定應執行有期徒刑2年3月確定，於98年6月5日假釋，同年
    8月14日假釋期滿未經撤銷，視為執行完畢。詎仍不知悔改
    意圖為自己不法之所有，於98年12月3日下午5時許至翌日（
    即4日）上午8時間之某時，在臺北縣中和市○○街112巷20
    弄1號鎰通有限公司前，以不詳方法竊取該公司所有之車號
    K7-3725號自用小貨車，得手後據為己有，並駛離現場。嗣
    經該公司員工施志勇於同年月4日上午8時發現該車遭竊，於
    同年月5日下午4時許報警處理，經警於同年月8日上午11時
    50分許，在新北市○○區○○路靠南雅夜市附近尋獲該車，
    並將於該車左前車門內、左前車門外、右後車門內等處所採
    得指紋送驗鑑定後，發現係張豐康指紋，始悉上情。
二、案經臺北市政府警察局中正第二分局移送臺灣板橋地方法院
    檢察署檢察官偵查起訴。
    理  由
一、按本件認定事實所引用之卷內所有卷證資料（包含人證與文
    書證據、物證等證據），並無證據證明係公務員違背法定程
    序所取得；而檢察官、被告於審判期日對法院提示之卷證，
    均表示沒意見等語，且卷內之文書證據，亦無刑事訴訟法第
    159條之4之顯有不可信之情況，與不得作為證據之情形，且
    經本院審酌其作成之情況，認為適當。綜上，依刑事訴訟法
    第159條至159條之5之規定，本件認定事實所引用之本件卷
    證所有證據（包含人證與文書證據、物證等證據），均有證
    據能力。
二、訊據被告張豐康矢口否認有竊取上開車輛犯行，辯稱不知為
    何該車有伊指紋云云。惟查：
  (一)登記為鎰通有限公司所有，由施志勇保管使用之K7-3725號
    自用小貨車，於98年12月3日下午5時許至翌日（即4日）上
    午8時間之某時，在新北市○○區○○街112巷20弄1號，鎰
    通有限公司前遭人竊走，嗣於同年月8日上午11時50分許，
    在新北市○○區○○路靠南雅夜市附近尋獲該車等情，業據
    證人施志勇於偵詢中證述在卷，並有車輛尋獲電腦輸入單在
    卷可稽（見偵緝卷第42-43頁、偵卷第39頁），足認上開車
    輛確有失竊之事實。
  (二)被告張豐康雖矢口否認犯行，辯稱，不知為何該車有伊指紋
    ，從未開過別人的小貨車，也沒有坐過別人開的小貨車云云
    。然上開失竊車輛經警方尋獲後，經徵得被害人施志勇之同
    意，在上開車輛採集指紋並送請內政部警政署刑事警察局鑑
    驗後，發現在該車左前車門內、左前車門外及右後車門內等
    處所採得之指紋，各與該局檔存之被告右食指、左中指及左
    拇指指紋相符，有臺北市政府警察局中正第二分局刑案勘查
    證物清單、勘查採證同意書、刑事案件證物採驗紀錄表各乙
    份、內政部警政署刑事警察局98年12月29日刑紋字第098017
    5128號鑑驗書各一份、刑案現場照片38張（見偵卷第5至38
    頁）在卷可稽，足認被告確有過接觸過該車，其辯解與事實
    不符。佐以上開被告指紋採集之處包含駕駛座所在之左前車
    門內側及外側，顯示被告曾座於駕駛座，進而為駕駛車輛之
    行為。是被告所辯從未駕駛或竊取上開車輛乙節，應僅為卸
    責脫罪之詞，不足採信。
  (三)按認定犯罪事實所憑之證據，並不以直接證據為限，即綜合
    各種間接證據，本於推理作用，為認定犯罪事之基礎，如無
    違背一般經驗法則，尚非法所不許。最高法院著有44年台上
    字第702號判例意旨可參。查：上開車輛之左前車門內、左
    前車門外及右後車門內等處所採得之指紋，確為被告指紋一
    節，為被告所是認，且有上開臺北市政府警察局中正第二分
    局刑案勘查報告、內政部警政署刑事警察局鑑驗書在卷可稽
    。而依該處所遺指紋，據以推論被告有駕駛行為，尚非與常
    情相違。再參以被告籍設新北市○○區○○街44之1號，與
    該車失竊地點之中和區○○街112巷距離未逾一公里，該處
    應屬被告日常活動範圍，顯見被告活動範圍與該車失竊地點
    間有地緣關係。再佐以被告前於96年4月3日，在新北市中和
    區明德號322號前竊取L3-8376號自小貨車，復於上開案件執
    行完畢，本件行為後之99年1月11日，在新北市○○區○○
    路某處竊取2798-EU號自小貨車，分經臺灣板橋地方法院判
    處罪刑在案，有該院96年訴字第2711號、99年簡字第2427號
    判決附本院卷可稽，顯見被告並非無可能為竊車行為等之情
    況證據、性格證據觀之，檢察官所舉證據已足認定被告有竊
    取該車犯行，否則竊盜行為本係乘人不知而為之，只須行為
    人矢口否認，豈非所有竊行均無證據證明，是按諸最高法院
    上揭判例意旨，此種推理並無違背一般經驗法則。次按被告
    固無自證己罪之義務，惟檢察官之舉證已足，被告就其所辯
    未能舉出有利證據供本院審酌，空言否認自難採取。綜上，
    被告竊盜犯行事證明確，洵堪認定。
三、核被告所為，係犯刑法第320條第1項之普通竊盜罪。被告有
    事實欄所載犯罪科刑執行情形，有本院被告前案紀錄表1份
    在卷可佐，其於有期徒刑執行完畢後5年以內，故意再犯有
    期徒刑以上之本罪，為累犯，應依法加重其刑。原審不察上
    開指紋所遺位置及其他相關證據，遽認僅憑該車採集驗得被
    告指紋，尚不足確認被告有竊取本件上開小貨車之犯行，諭
    知被告無罪，自有違誤。檢察官上訴，指摘原判決認事用法
    未洽，為有理由，應由本院撤銷改判。爰審酌被告正值青年
    ，不思正途，竟竊取他人財物及其犯罪之手段、被害人所受
    損害及被告犯後否認之態度及其素行不佳，前案甫執行完畢
    旋再犯本案、生活狀況、智識程度等一切情狀，量處如主文
    第2項所示之刑，以示懲儆。
據上論斷，應依刑事訴訟法第369條第1項前段、第364條、第299
條第1項前段，刑法第320條第1項、第47條第1項，刑法施行法第
1條之1，判決如主文。
本案經檢察官劉斐玲到庭執行職務。
中    華    民    國   100    年    1     月    25    日
                  刑事第十六庭審判長法  官  陳晴教
                                    法  官  吳啟民
                                    法  官  王敏慧
以上正本證明與原本無異。
不得上訴。
                                    書記官  丁淑蘭
中    華    民    國   100    年    1     月    25    日
附錄：本案論罪科刑法條全文
中華民國刑法第320條
（普通竊盜罪、竊佔罪）
意圖為自己或第三人不法之所有，而竊取他人之動產者，為竊盜
罪，處5  年以下有期徒刑、拘役或 5 百元以下罰金。
意圖為自己或第三人不法之利益，而竊佔他人之不動產者，依前
項之規定處斷。
前二項之未遂犯罰之。